臺灣板橋地方法院刑事判決　　　　　　　 96年度訴字第195號
公　訴　人　臺灣板橋地方法院檢察署檢察官
被　　　告　丙○○
選任辯護人　袁岳衡　律師
被　　　告　乙○○
選任辯護人　吳伯昆　律師
上列被告因違反槍砲彈藥刀械管制條例案件，經檢察官提起公訴
（95年度偵字第18028 號），本院判決如下：
    主  文
丙○○未經許可，持有其他可發射子彈具殺傷力之改造手槍，累
犯，處有期徒刑年陸月，併科罰金新臺幣壹拾萬元，罰金部分
如易服勞役，以新台幣貳仟元折算壹日。扣案具殺傷力之改造手
槍壹支（含彈匣壹個，槍枝管制編號：0000000000號
）、子彈顆均沒收。
乙○○無罪。
    事  實
一、丙○○前於民國89年間因違反槍砲彈藥刀械管制條例案件，
    經本院以89年度訴字第1947號判處有期徒刑9 月，於90年1
    月15日確定，並於90年11月25日縮刑期滿執行完畢。竟仍不
    知悔改，明知可發射子彈具有殺傷力之改造手槍及子彈，分
    屬槍砲彈藥刀械管制條例所列管之槍砲及子彈，未經許可均
    不得製造、販賣、運輸、轉讓、持有或寄藏。竟仍不知悔改
    ，基於持有改造手槍及子彈之犯意，於95年7 月間某日，自
    某處取得可擊發適用子彈、具有殺傷力之仿WALTHER 廠PPK/
    S 型半自動手槍製造之改造手槍1 支（含彈匣1 個，槍枝管
    制編號：0000000000號）後，隨即以面紙盒裝妥，並與其他
    面紙盒混同擺放而藏放在其台北縣三峽鎮○○○街35號3 樓
    9C3 室住處而持有之。嗣於95年7 月26日19時許，命其小弟
    乙○○手持三只面紙盒隨同其下樓清洗停放在台北縣三峽鎮
    ○○○街35號前之車號LW-8677 號自用小客車，於即將清潔
    完竣之際，再命乙○○將該三只面紙盒放置在該車右後座腳
    踏墊處。旋經警於該日19時50分許查獲，並扣得上開改造手
    槍暨土造子彈4 顆（其中1 顆業經試射已不具殺傷力），始
    悉上情。
二、案經桃園縣政府警察局平鎮分局報告臺灣板橋地方法院檢察
    署檢察官偵查起訴。
    理    由
壹、有罪部分：
一、訊據被告丙○○於警詢、偵訊及本院審理中均矢口否認有何
    持有扣案槍彈之犯行，辯稱：本案經警查獲之槍彈並非其所
    有，被告乙○○於查獲當天下午向其借車，該槍彈是乙○○
    留在車內的云云；。經查：
  (一)本案經警於95年7 月26日晚間19時50分許，在停放在台北縣
    三峽鎮○○○街35號前之車號LW-8677 號自用小客車內查獲
    扣案之改造手槍1 支（槍枝管制編號：0000000000號），係
    可擊發適用子彈、具有殺傷力之具有殺傷力之仿WALTHER 廠
    PPK/S 型半自動手槍製造之之槍枝，換裝土造金屬槍管改造
    而成之改造手槍，機械性能良好，可擊發適用之子彈，認具
    殺傷力乙節，有內政部警政署刑事警察局95年9 月18日刑鑑
    字第0950113944號槍彈鑑定書一件在卷可查（見95年度偵字
    第18028 號卷第84頁）。而扣案之子彈4 顆，均係具直徑7.
    9MM 之土造金屬彈頭之土造子彈，採樣1 顆試射，可擊發，
    具殺傷力等情，亦觀之上開鑑定書所載即明。此外，並有上
    開改造手槍?支暨子彈4 顆扣案為憑，此觀之卷附搜索扣押
    筆錄及扣押物品目錄表各一件即明（見上開偵查卷第28至30
    頁）。
  (二)次查，車號LW-8677 號自用小客車乃被告丙○○所有並由其
    使用乙節，業經被告丙○○於警詢中供述甚明（見上開偵查
    卷第13頁）。而被告乙○○於檢察官95年10月23日偵訊中以
    證人身分具結稱：「扣案的槍彈是丙○○的，我會在警詢及
    內勤檢察官訊問時說是向阿書借的，是丙○○叫我這麼說的
    ，警察在搜索時，丙○○叫我坐在他旁邊，叫我無論如何要
    幫他擔這條罪，我當時怕他會恐嚇我的家人，也怕他會對我
    不利，所以我就幫他擔下來。我跟丙○○住在一起，他用我
    的名義租房子，查獲當天我們要出去，一起下樓，他叫我把
    三包衛生紙從樓上拿下來，因為很重，我問他裡面是否有槍
    ，他說你問那麼多幹嘛，拿著就好。我摸裡面感覺硬硬的，
    知道裡面是槍。拿下來以後，他就說他先洗車，我就在旁邊
    拿著衛生紙，前後大約有10分鐘。快洗完時他在擦車，才叫
    我把衛生紙放到車裡。甲○○是丙○○的朋友，不是我的朋
    友，借槍的時間是丙○○教我說的，筆錄上的電話是丙○○
    告訴警察的，當初丙○○想要叫警察告訴他檢舉人的名字，
    如果警察說的話，他就再爆一個好康的線索給警察，但警察
    不願意講，後來丙○○就隱約有提到甲○○的綽號，警察就
    問是不是甲○○，丙○○就承認是甲○○，而且告訴警察甲○○那裡有二支槍。我不會開車，沒有向丙○○借過車。我
    在警詢中講的內容都是丙○○教我的」等語（見上開偵查卷
    第96至97頁）。被告乙○○上開供述內容，核與其於本院審
    理中所述情節相符（見本院96年8 月30日審理筆錄第17 至
    18頁）。上開車輛既係被告丙○○所有並使用，其對車內物
    品自當知之甚明。況被告丙○○又命被告乙○○攜帶藏有扣
    案槍彈之衛生紙盒下樓，顯見被告丙○○持有並將該槍彈藏
    放在住處甚明。是被告丙○○辯稱不知扣案槍彈何以在其車
    內云云，並非可信。
  (三)雖證人甲○○於本院審理中具結證稱：「我認為扣案之槍彈
    是被告乙○○放在被告丙○○車內的。…據我所知被告丙○○沒有槍彈這種東西，後來丙○○的女友打電話告訴我警方
    在丙○○的車內查獲槍彈，而當天又只有乙○○用過丙○○
    的車，顯然就是乙○○放在丙○○車上的」等語，然經公訴
    蒞庭檢察官詰以：「你如何會知道丙○○身上沒有槍」、「
    你是否與丙○○同住」等問題時，證人甲○○陳稱：「就我
    所知丙○○並沒有這種東西，丙○○跟我借錢在三峽租房子
    ，房子是我跟他一起去找的，我還幫他搬家，所以我認為丙○○應該沒有槍」，「我沒有跟丙○○住在一起」、「我不
    知道丙○○被警查獲那天，乙○○身上是否有槍」等語，證
    人甲○○既未與被告丙○○同住，自無從知悉被告丙○○是
    否持有槍彈。即便證人甲○○曾幫被告丙○○搬家，亦無可
    能遍覽被告丙○○所持物品。可見證人甲○○所述無非係迴
    護被告丙○○之詞，自非可採。
  (四)綜上，被告丙○○所辯，無非係卸責之詞，並非可採。其持
    有扣案槍彈犯行，事證明確，犯行堪予認定。
二、核被告丙○○持有改造手槍及子彈所為，係犯槍砲彈藥刀械
    管制條例第8 條第4 項之未經許可持有其他可發射子彈具有
    殺傷力之改造手槍罪及同條例第12條第4 項之未經許可持有
    子彈罪。被告以一持有行為，同時觸犯未經許可持有改造手
    槍罪及未經許可持有子彈罪，為想像競合犯，應依刑法第55
    條之規定，從較重之未經許可持有改造手槍罪處斷。又查，
    被告於89年間因違反槍砲彈藥刀械管制條例案件，經本院以
    89年度訴字第1947號判處有期徒刑9 月，於90年1 月15日確
    定，並於90年11月25日縮刑期滿執行完畢等情，有臺灣高等
    法院被告前案紀錄表一件在卷可查，被告於上開有期徒刑執
    行完畢後，5 年內再犯本件有期徒刑以上之罪，為累犯，應
    依刑法第47條第1 項之規定加重其刑。本院審酌被告明知槍
    枝影響社會治安重大，竟未經許可持有改造手槍及子彈，對
    於他人之生命、身體形成潛在威脅，並害及整體秩序與生活
    安全，並考量被告之素行狀況，且犯罪後飾詞否認犯行之犯
    罪後態度等一切情狀，量處如主文所示之刑，並就罰金刑部
    分諭知易服勞役折算標準。
三、至扣案具殺傷力之改造手槍1 支（含彈匣1 個，槍枝管制編
    號：0000000000號），屬違禁物，應依刑法第38條第1 項第
    1 款之規定宣告沒收；另扣案之子彈4 顆部分，其中1 顆業
    經試射擊發僅餘彈殼，已不具殺傷力，不予宣告沒收；而其
    餘3 顆具有殺傷力之子彈則屬違禁物，應依刑法第38條第1
    項第1 款之規定宣告沒收。
貳、無罪部分：
一、公訴意旨略以：被告乙○○與被告丙○○共同基於持有具殺
    傷力之改造手槍及改造子彈之犯意，未經許可，於不詳之日
    期，在不詳之處所，向真實姓名年籍不詳之人，收受具殺傷
    力之仿Walt her廠PPK/S 型半自動手槍所製造槍枝換裝土造
    金屬管而成之改造手槍（槍枝管制編號：0000000000號）及
    供上述手槍用具殺傷力之土造子彈4 顆，收受後即將之置於
    其等位於臺北縣三峽鎮○○○街35號3 樓9C3 室住處內，而
    無故持有上開手槍及子彈。因認被告乙○○亦涉犯槍砲彈藥
    刀械管制條例第8條第4項、第12條第4項之罪嫌云云。
二、按犯罪事實應依證據認定之，無證據不得認定犯罪事實；又
    不能證明被告犯罪者，應諭知無罪之判決，刑事訴訟法第15
    4 條第2 項、第301 條第1 項分別定有明文。又認定不利於
    被告之事實，須依積極證據，茍積極證據不足為不利於被告
    事實之認定時，即應為有利於被告之認定，更不必有何有利
    之證據；且刑事訴訟法上所謂認定犯罪事實之積極證據，係
    指適合於被告犯罪事實之認定之積極證據而言，雖不以直接
    證據為限，間接證據亦包括在內，然而無論直接或間接證據
    ，其為訴訟上之證明，須於通常一般之人均不致有所懷疑，
    而得確信其為真實之程度者，始得據為有罪之認定，倘其證
    明尚未達到此一程度，而有合理之懷疑存在時，自不能以推
    測或擬制之方法，以為有罪裁判之基礎。此觀之最高法院所
    著30年上字第816 號、29年上字第3105號、76年台上字第49
    86號、40年台上字第86號等判例意旨甚明。最高法院91年度
    台上字第7496號判決並認為，「按被告之自白不得作為有罪
    判決之唯一證據，仍應調查其他必要之證據，以察其是否與
    事實相符，刑事訴訟法第一百五十六條第二項定有明文；又
    犯罪事實之證明，不論係直接證據或間接證據，須於一般人
    均不致有所懷疑而得確信其為真實之程度，始得據為有罪之
    認定，倘其證明尚未達於此程度而仍有合理懷疑存在時，本
    諸無罪推定之原則，自應為被告無罪之判決，故附加於自白
    之佐證，亦須達於無合理懷疑之程度，且非只增強自白之可
    信性為已足，仍須具備構成犯罪要件事實之獨立證據，亦即
    除自白外，仍應有足可證明犯罪之必要證據」，可資參照。
三、公訴意旨認被告乙○○涉犯上揭罪嫌，無非係以其於警詢及
    內勤檢察官訊問中之自白為其論據。訊據被告乙○○於偵查
    及本院審理中均堅詞否認持有扣案槍彈犯行，辯稱：該槍彈
    係被告丙○○所有，其於警詢中供稱扣案槍彈係其向甲○○
    所借得並放在丙○○車內，乃丙○○要其擔下罪名等語。經
    查：
  (一)被告乙○○固於警詢中供稱：「扣案之改造手槍及子彈，是
    綽號『阿書』之人所有，我於95年7 月20日22時30分許在台
    北縣板橋市○○道路河堤旁向他借的，我將上開槍彈放在車
    號LW-8677 號自用小客車內，並沒有告訴丙○○。我不知道
    『阿書』的真實姓名，我知道他住板橋市○○街40之1 號3
    樓，電話0000000000、0000000000，經我從相片確認，就是
    編號2 號的甲○○」等語（見上開偵查卷第19至20頁）。並
    於內勤檢察官訊問中供稱：「本件查獲之槍彈是我朋友甲○○的，甲○○於95年7 月20日晚上10時30分許打電話給我，
    約在板橋環河道路旁，拿扣案槍彈給我，我跟他借槍彈，因
    為人家嗆我，我要拿來嚇人家，我知道扣案之槍彈具有殺傷
    力，甲○○有跟我說。我開丙○○的車去板橋找嗆我的人，
    對方沒有來，丙○○不知道車裡面有槍，扣案的槍彈是我藏
    在衛生紙盒裡面的」等語（見上開偵查卷第57至58頁）。然
    證人甲○○於偵查及本院審理中具結證稱：「我不知道在LW
    -8677 號自用小客車上所查獲的槍彈是何人所有，…我沒有
    將本件扣案的槍彈借給丙○○或乙○○過。本件在丙○○車
    上查獲的槍彈，不是乙○○向我兜售的槍彈，而是另外的槍
    彈。95年7 月27日上午，有幾個朋友在丙○○住處聊天，後
    來乙○○有向丙○○借車，接著當天晚上我就聽丙○○的女
    朋友說丙○○被警方抓起來。我是透過丙○○認識乙○○的
    ，在95年7 月26日前見過乙○○七、八次，每次丙○○都和
    乙○○在一起，只有偶爾一、二次是在路上遇到乙○○，打
    個招呼就走了。平常乙○○不會打電話給我，只有幾次乙○○打電話過來說要和丙○○一起來找我，應該是丙○○叫他
    打電話的，他們二人應該有在一起，他是打0000000000的電
    話給我。95年7 月26日前我是住在板橋市○○街40之1 號3
    樓，乙○○曾和丙○○一起來找我，0000000000號行動電話
    話我有使用，沒多久就停用了，我有將這支電話給丙○○，
    但我不清楚丙○○是否有將電話告訴乙○○，我沒有將我的
    行動電話告訴乙○○，我只有告訴丙○○」等語（見上開偵
    查卷第103 至104 頁、本院96年8 月30日審判筆錄第3 至11
    頁）。由上開證人甲○○所述，被告乙○○與證人甲○○顯
    然並非熟稔，大多係與被告丙○○一同找證人甲○○，並未
    單獨與證人甲○○往來，而槍、彈又屬價值不斐且需隱蔽收
    藏之物，被告乙○○焉有向並非熟識之證人甲○○借用此等
    物品之理？已可見被告乙○○於警詢中供稱本件扣案之槍彈
    係向綽號「阿書」之甲○○所借乙節，並非全然可信。再者
    ，依證人甲○○所述，既未將其聯絡電話告知被告乙○○，
    而被告乙○○又僅承被告丙○○之命而撥打0000000000之行
    動電話聯絡證人甲○○，則被告乙○○於警詢中又何能供出
    證人甲○○僅曾短暫使用之0000000000行動電話？益見被告
    乙○○於警詢中所為供述實屬有疑。
  (二)其次，證人即查獲本案之警員黃群臺於偵查中具結證稱：「
    本件是因為於95年7 月20日查獲一名毒品案件的被告，他希
    望我們能放過他，所以主動供出綽號『MICKY 』的人，是通
    緝犯，而且持有改造槍械，這名被告帶我們去三峽鎮○○○
    街丙○○的住處，有告訴我們他的車輛型式是黑色中古BMW
    ，當時丙○○不在，車子也不在，後來我們於95年7 月26日
    19時50分許再去查訪，準備聲請搜索票，就看到丙○○、乙○○正在洗車，我們上前盤查，發現丙○○是通緝犯，就附
    帶搜索，在車子右後座腳踏墊處疊了四盒衛生紙，槍就在從
    車地板數上來的第二盒裡面。…查到之後，丙○○比較緊張
    ，一直向乙○○使眼色，乙○○說是他向丙○○借車，再借
    給另一個不知名的朋友，不知車上為何有槍，搜索當時他們
    應該沒有交談。查獲當時是夜間，沒有偵訊，第二天早上才
    作筆錄，晚上她們二人是關在一起的。丙○○有問是何人檢
    舉的，還說如果我們告訴他，他要報一個更大條的，但我們
    不願意。第二天作筆錄時，乙○○就承認槍是向甲○○借的
    ，並說甲○○那裡還有其他槍枝，丙○○的筆錄先做完，就
    銬在牆壁，乙○○筆錄做到後面，講到甲○○另外持有槍彈
    的部分，他只知道甲○○持有槍彈及住所，反而是丙○○在
    旁邊可以很詳細地描述槍彈藏甲○○家大門旁邊消防工具箱
    ，或是右邊的鞋櫃，或是地下室的機械停車格。丙○○在解
    送過程中，還說如果我們在他所提供的甲○○藏槍的那些地
    方找到槍彈的話，就跟甲○○提一下『鼠仔你知不知道』（
    台語），我感覺甲○○之前檢舉過丙○○，丙○○要讓甲○○知道是他檢舉的」等語（見上開偵查卷第108 至109 頁）
    ；復於本院審理中亦具結證稱：「當天我們是在丙○○的小
    客車內搜索到一個面紙盒，裡面有扣案的槍彈，查獲當時，
    被告二人在洗車，我們得到線報說丙○○持有槍枝，丙○○
    的綽號是『MICKY 』，線報並沒有提到乙○○持槍，我們搜
    索前沒有預期會查獲乙○○。我們發現該車就是我們鎖定的
    車輛，並且辨識出到丙○○就是證人所指稱的長相，後來被
    告二人快洗好車時我們就衝上前逮捕丙○○，確認丙○○是
    通緝犯之後我們就對丙○○上手銬，而乙○○因為沒有任何
    犯罪事證，所以請乙○○站在丙○○的旁邊，我們再對丙○○的交通工具實施附帶搜索，當時連同我，總共有三個警員
    在場，我是執行搜索的人，所以沒有注意被告二人有無交談
    。但我從車內搜出面紙盒時，因為發現該面紙盒重量異常，
    所以我就拿出來問他們二人裡面是什麼東西、東西是何人的
    ，被告二人就有眼神交會，是丙○○對乙○○使眼色，當時
    已經有限制被告二人不能交談，乙○○就當場說東西是他的
    ，但是並沒有人回答東西是什麼，我就當著他們二人的面將
    面紙盒打開，裡面就是扣案的槍彈。我們帶同被告上偵防車
    ，被告二人坐在一起，當時有問該槍彈的來源，他們的回答
    我已經沒有印象。從在車內搜索扣得槍彈至被告二人進入留
    置室的過程中，有限制被告二人交談，但他們難免還是會有
    機會低聲交談，若發現時我們會制止，他們有時也會跟我們
    講話，之後也會自己私下交談，印象中我們有制止他們交談
    好幾次。偵查筆錄中提到的『使眼色』，我當時是用台語說
    丙○○在『使眼尾』（台語），有可能是要乙○○承認，也
    有可能是要乙○○頂罪，我不知道他的用意何在。我們地下
    室的留置室只有一間，夜間不偵訊的時候，被告二人就關在
    同一間留置室，也可以說幾句話，乙○○的警詢筆錄中所提
    到甲○○的行動電話及住址，確實是乙○○告訴我的，但是
    製作筆錄中有讓被告乙○○和丙○○溝通，我是先作丙○○
    的筆錄，丙○○做完筆錄之後，我有讓丙○○和乙○○交談
    ，筆錄中的電話號碼及住址都是乙○○告訴我的，當時乙○○和丙○○仍有交談。乙○○在作筆錄時，丙○○有在旁邊
    插話提醒。乙○○確實有陳述甲○○的地址，但乙○○如何
    記下該地址，要問乙○○本人才知道，製作筆錄之前我們有
    帶同被告二人去查看該址，但沒有搜索，是之後才申請搜索
    票去搜索。當時確實是丙○○對於甲○○藏放槍彈的詳細地
    點比較能夠清楚描述，乙○○只說到甲○○持槍。另外偵查
    中我提到乙○○說向丙○○借車並且再借給另外一名不知名
    的朋友，不知道槍彈為何會在車上等語應該是正確的，那時
    候離查獲時間比較接近，應該比較正確，我現在印象已經有
    點模糊了。乙○○是丙○○的小弟，我們的情資來源本來就
    是鎖定丙○○」等語（見本院96年5 月17日審理筆錄第3至8
    頁）。由證人黃群臺上開證言，可見被告丙○○、乙○○經
    警逮捕後至製作警詢筆錄前並非全無交談機會，甚且於被告
    乙○○製作筆錄之過程中，被告丙○○亦曾與乙○○溝通甚
    至插話提醒，則被告乙○○辯稱因被告丙○○要其擔罪，始
    於警詢及內勤檢察官訊問中為認罪之供述乙節，應非無據。
    再者，被告乙○○雖於警詢中供述被告甲○○之地址、電話
    ，然依證人黃群臺所為證述，被告丙○○能主動向警方供述
    甲○○藏槍之地點，顯見被告丙○○對甲○○持槍乙事反較
    被告乙○○清楚，益見被告乙○○於警詢中供稱扣案槍彈係
    向甲○○借用乙節，並非可信。
  (三)綜上所述，就被告乙○○被訴持有扣案槍彈之犯行部分，既
    被告乙○○於警詢及內勤檢察官訊問時所為供述已有重大瑕
    疵，自不得以其自白作為認定有罪之依據。況觀之被告乙○○於偵查中曾供述，其與被告丙○○經警逮捕送往警局後，
    被告丙○○曾向警方交換條件，希望警方告知檢舉人之姓名
    乙節，與證人黃群臺所述情節互核一致，顯見被告乙○○就
    警詢中相關細節之供述屬實。雖被告丙○○一再供稱為警查
    獲前曾將上開車輛借予被告乙○○使用，證人甲○○亦附和
    其詞，然即便被告乙○○曾使用上開車輛，亦無法憑此認定
    扣案之槍彈係被告乙○○所持有而藏放在該車內。是被告丙○○、證人甲○○此節陳述，亦不足為被告乙○○不利之認
    定。而被告乙○○雖承被告丙○○之命自住處將已藏放在面
    紙盒內之扣案槍彈攜往一樓，然依被告乙○○之供述，其在
    被告丙○○洗車時，就拿著數盒面紙在旁邊等，俟快洗完時
    ，被告丙○○始命其將該數盒面紙放入上開自用小客車內，
    前後拿著數盒面紙的時間大約10分鐘等情以觀（見偵查卷第
    97頁），被告乙○○即便事實上占有本件扣案之槍彈，然就
    該槍彈並無實際之支配管領力，需賴被告丙○○之指示始能
    移置該扣案槍彈，顯無持有該扣案槍彈之犯意可言。此外，
    又查無其他積極證據足資證明被告乙○○涉有持有本件扣案
    槍彈之犯行，自應為被告乙○○有利之認定。揆諸首揭說明
    ，既然不能證明被告犯罪，自應為無罪之諭知。
、至被告乙○○所涉刑法第164 條第2 項之頂替罪，及其於本
    案95年7 月27日內勤檢察官訊問時所涉偽證罪部分，應由檢
    察官另行依法處理。
據上論斷，應依刑事訴訟法第299 條第1 項前段、第301 條第1
項前段，槍砲彈藥刀械管制條例第8 條第4 項、第12條第4 項，
刑法第11條前段、第55條、第47條第1 項、第42條第3 項、第38
條第1 項第1 款，判決如主文。
本案經檢察官馬凱蕙到庭執行職務。
中　　華　　民　　國　　96　　年　　9 　　月　　19　　日
                  刑事第十四庭  審判長法　官  林海祥
                                      法　官  許炎灶
                                      法　官  汪怡君
上列正本證明與原本無異。
如不服本判決，應於送達後十日內敘明上訴理由，向本院提出上
訴狀。
                                      書記官  李郁禎
中　　華　　民　　國　　96　　年　　9 　　月　　26　　日
附錄本案論罪科刑法條全文：
槍砲彈藥刀械管制條例第8條
未經許可，製造、販賣或運輸鋼筆槍、瓦斯槍、麻醉槍、獵槍、
空氣槍或第四條第一項第一款所定其他可發射金屬或子彈具有殺
傷力之各式槍砲者，處無期徒刑或五年以上有期徒刑，併科新臺
幣一千萬元以下罰金。未經許可，轉讓、出租或出借前項所列槍
枝者，處五年以上有期徒刑，併科新臺幣1 千萬元以下罰金。
意圖供自己或他人犯罪之用，而犯前二項之罪者，處無期徒刑或
七年以上有期徒刑，併科新臺幣一千萬元以下罰金。
未經許可，持有、寄藏或意圖販賣而陳列第一項所列槍枝者，處
三年以上十年以下有期徒刑，併科新臺幣七百萬元以下罰金。
第一項至第三項之未遂犯罰之。
